

# Контакты

### Телефон

+79613830698

### Е-майл

Rimuru.dev@gmail.com

### Linkedin

Https://www.linkedin.com/in/rimuru/

#### Е-майл

Https://github.com/RimuruDev

### Адрес

443076, Самара, Самара

### Навыки

- Unity C#/.NET LINQ MVC
- SOLID GoF YAGNI KISS DRY
- Zenject (Extenject) VContainer
- Git CI/CD Unit Test TDD
- Rider Frame Debugger Profiler
  Logcat dotMemoty
- UniTask Addressable Asset Bundle • LeoECS • UniRX
- DoTween UGUI UI Toolkit FMOD • Animator
- Yandex SDK InApps ASO JSON • SOL

# Знание языков

- Русский Родной
- Английский А2

# Обо мне

**День рождения** 24.03.2001

Место рождения

Самара

# Римуру Темпест

# Unity Developer

Yandex Games и Itch.io.

Более двух лет разрабатываю игры на Unity. Мои проекты были выпущены на платформах Google Play,

Имею опыт командной разработки. Понимаю все этапы разработки игр. Имею опыт обучения младших разработчиков.

Занятость: Полная занятость.

График работы: Полный день, Удаленная работа.

Переезд: Желателен.

Готовность к командировкам: Готов.

# Опыт работы

07.2022 - 09.2023

Abyss Moth Games

## **Unity Developer**

- Проектирование архитектуры.
- Написание инструментов расширения редактора Unity.
- Создавал механики с удобной настройкой для геймдизайнера.
- Обучал членов команды: код стайл, работа с UI, написание кода.
- Исправлял конфликты в GitHub, подключал монетизацию, ASO оптимизация, асинхронная загрузка и сохранение ресурсов.

05.2020 - 08.2022

Cactus Spice Studio

### **Unity Developer ● Part Time**

- Писал атрибуты, решал конфликты слияния, работал с ветками.
- Придерживался код стайла студии, коммуникация по чужому коду.
- Исправление ошибок, обработка исключений, оптимизация кода.
- Вёрстка UI, оптимизация Draw Call, работа с Frame Debugger, заполнения JSON, настройка InApps, покрытие тестированием и документацией.

06.2021 - 09.2022

Gellert Bar

### Бармен • Барбек

- Помогал с открытием бара. Участвовал на тренингах по командной работе.
- Настройка технического оборудования для трансляций и выступлений. Формирования отчетности, настройка программ, исправление неполадок.
- Обслуживал гостей, предоставлял им психологическую поддержку.
- Готовил стеки, тигровые креветки, крафтовые бургеры, прочие блюда.
- Брал ответственность за бар, финансы, соблюдение правил, отчетность.

07.2019 - 07.2020

Yes Pizza

### Продавец-консультант ● Пиццамейкер

- Решал проблемы с неполадками айко. Восстанавливал работу упавших серверов. Любая проблема связанная с техникой ложилась на меня.
- Готовил пиццу, обучал готовке пицце детей на специальных мероприятиях.
- Работал за кассой. Активно изучал и успешно применял на практике различные способы увеличения прибыли за счет коммуникации с

#### Пол

Мужчина

### Семейное положение

Холост

клиентами.

• Увеличил продажи точки более чем на 15%, побеждал в конкурсах по продажам. Поддерживал командный дух.

# Стажировка

03.2017 - 09.2018

Самарский техникум авиационного и промышленного машиностроения имени Д. И. Козлова

### Помощник программиста

- Автоматиация отчетности, помощь в написании программ для дипломной работы.
- Работа с Microsoft Office. Написание скриптов.

# Образование

2016 - 2020

#### Информационные системы

Самарский техникум авиационного и промышленного машиностроения имени Д.И.Козлова

- Создание прототипов и небольших игр на Unreal Engine и C++ в команде.
- Разработка программного обеспечения.
- Работа с базами данных, изучение алгоритмов и структур данных.
- Написание бэкенда для программ складского учета.
- Автоматизация рутинной работы по формированию расписания для учеников.

2023 - 2023

#### **UNITY Mobile Game Architecture for Professionals**

**Knowledge Syndicate School** 

- Научился создавать удобную и расширяемую архитектуру для игр.
- Написал свой DI контейнер. Научился работать с IoC. Освоил Zenject.
- Научился принципам KISS, YAGNI. Получил много практике по GoF.
- Научился работать со Static Data, провайдерами, InApps, адаптивный UI.
- Реактивное программирование, Addressables Asset System, InApps, CI/CD.

2022 - 2022

### Design Patterns in C# and .NET

Dmitri Nesteruk

- Освоил принципы проектирования SOLID.
- Освоил порождающие, структурные, поведенческие паттерны GoF.
- Изучил антипаттерны.

2022 - 2022

### CLR via C#

**CODE BLOG** 

- Изучил CLR, IL, JIT, как это готовится. От чего все наследуется, где и как хранился, как разворачивается в стеке и куче. Как выстрелить себе в ногу, упаковка, распаковка и очень многое другое.
- Увидел во что превращаются базовые операции и конструкции С# в среде CLR.
- ullet Изучил во что под капотом превращаются различные конструкции, using, foraech, generics, action, for, и многие другие, используя декомпайл от Rider.

2023 - 2023

### Dependency Injection in Unity3D using Zenject

Udemy - Stepan Diadorov

- Изучил базовые возможности Zenject.
- Освоил работу с фабриками, сигналами, пробросами методов MonoBehaviour в чистый С#, бинд зависимостей к интерфейсам, резолв, инъекции в рантайме, запекание ссылок, мемори пулы, саб контейнеры и прочее.

# C# For Professionals

### **IJUNIOR School**

2022 - 2022

- Познакомился с принципами GRASP.
- Освоил Clean Code, практиковался в рефакторинге старых пет проектов.
- Практиковался с TDD.
- Практиковался в Unit тестирование игровой логике.

### 2022 - 2022

### CI/CD на примере Gitlab

### Слёрм

- Изучил общие принципы работы CI/CD
- Научился работать с Gitlab
- Научился работать с Gitlab CI, интеграция с Kubirnetis.

### 2021 - 2021

## Системы контроля версий Git

### Edston - Андрей Борю

• Научился работать с Git, создавать репо, работа с ветками, слияние, ребейзы, стеши, откаты, подписи, теги, issue, blame, атрибуты слияния, fls, исправление истории и многое другое.

### 2021 - 2021

# Профессия Разработчик игр на Unity

### SkillBox

- Изучил весь редактор Unity, изучил строения проекта, настройки, manifest.
- Изучил и попробовал все базовые доступные пакеты Unity в package manager. -
- Освоил базу геймдизайна. Освоил базу левел дизайна.